# 请教：存放中央银行和同业款项净增加额

提问人：娘子不敢了 时间：2013-03-11 23:44:09
存放中央银行和同业款项净增加额 该项目反映商业银行本期存放于中央银行以及境内外金融机构的款项的净增加额。假设今年收到投资 500 万，那么在现金流量表中相应反映在 存放中央银行和同业款项净增加额 和 吸收投资收到的现金 项目，结果是现金及现金等价物净增加额为 0 ，是这样理解的吗?

回答人：chenyiwei
“存放中央银行和同业款项净增加额”是经营活动现金流量项目，而吸收投资属于筹资性现金流量，因此仅需要在“吸收投资收到的现金”中反映。对于由此增加的存放中央银行和同业款项净增加，应从“存放中央银行和同业款项净增加额”中剔除。

提问人：guizilaile00 时间：2016-09-12 21:33:08
请问一下陈老师。谢谢。 请问什么是存放在境外的款项总额？从字面上来讲，是存放在大陆以外地方的存款。包括香港，澳门或者国外的子公司的存款。 或者也包括大陆的公司在港台开的户也算存放在境外吗？ 我在想是公司属地原则还是账户开立地的原则，比方说，大陆的公司在香港开个账户，这钱属境外还是境内，香港在大陆开个账户，是境外还是境内。如果说公司属地原则，那大陆的无论在哪开都算境内，境外公司无论在哪里开都是境外。

回答人：chenyiwei
按账户开立地确定。另外开立在境内金融机构的离岸账户内的存款也算作存放在境外的款项。